【裁判字號】    97,訴,1878
【裁判日期】    970612
【裁判案由】    毒品危害防制條例
【裁判全文】
臺灣臺中地方法院宣示判決筆錄          97年度訴字第1878號
公  訴  人  臺灣臺中地方法院檢察署檢察官
被      告  甲○○
                    （另案羈押於臺灣臺中看守所）
指定辯護人  本院公設辯護人賴忠杰
上列被告因違反毒品危害防制條例案件（起訴案號：97年度毒偵
字第1161號），於中華民國97年6月12日下午4時，在本院第13法
庭宣示判決，出席職員如下：
法官起立朗讀判決主文、犯罪事實要旨、處罰條文，及告以上訴
限制、期間並提出上訴狀之法院，且諭知記載其內容：
一、主文：
    甲○○施用第一級毒品，累犯，處有期徒刑捌月。扣案之第
    一級毒品海洛因壹包（含袋重壹點壹公克）沒收銷燬之、注
    射針筒貳支均沒收。
二、犯罪事實及證據：除加列被告於本院準備程序時之自白為證
    據外，其餘均引用如附件所示之起訴書所載。
三、處罰條文：
    毒品危害防制條例第10條第1項。
四、協商判決除有刑事訴訟法第455條之4第1項第1款於本訊問程
    序終結前，被告撤銷協商合意或檢察官撤回協商聲請者；第
    2款被告協商之意思非出於自由意志者；第4款被告所犯之罪
    非第455條之2第1項所定得以協商判決者；第6款被告有其他
    較重之裁判上一罪之犯罪事實者；第7款法院認應諭知免刑
    或免訴、不受理者情形之一，及違反同條第2項「法院應於
    協商合意範圍內為判決；法院為協商判決所科之刑，以宣告
    緩刑或2年以下有期徒刑、拘役或罰金為限」之規定者外，
    不得上訴。
五、如有上開可得上訴情形，得自收受宣示判決筆錄送達之日起
    10日內，向本院提出上訴書狀，上訴於第二審法院。
中    華    民    國    97    年    6     月    12    日
                  刑事第十三庭        書記官  黃美雲
                                      法  官  許月馨
上為正本係照原本作成
                                      書記官  黃美雲
中    華    民    國    97    年    6     月    12    日
附件：
臺灣臺中地方法院檢察署檢察官起訴書                  宜股
                                    97年度毒偵字第1161號
    被      告  甲○○  男  27歲（民國○○年○月○日生）
                        住臺中縣大里市○○里○○街１６號
                        國民身分證統一編號：Ｚ000000000號
上列被告因違反毒品危害防制條例案件，已經偵查終結，認應該
提起公訴，茲將犯罪事實及證據並所犯法條分敘如下：
            犯罪事實
一、甲○○前因施用毒品案件，經本署檢察官於民國90年5月25
    日，以90年度毒偵緝字第191號聲請強制戒治並提起公訴，
    並經臺灣臺中地方法院以90年易字第1922號判處有期徒刑10
    月確定，業於92年3月13日縮短刑期執行完畢出監，至強制
    戒治部分則於90年9月27日停止其處分之執行出所，所餘期
    間付保護管束，嗣於91年5月10日保護管束期滿執行完畢。
    嗣於94年間，又因違反毒品危害防制條例之施用毒品案件，
    經臺灣臺中地方法院以94年度訴字第2478號判處有期徒刑7
    月確定，並於95年6月17日徒刑執行完畢出監。詎仍不知悔
    改，復基於施用第一級毒品海洛因之犯意，於97年2月5日晚
    上10時許，在臺中縣大里市○○里○○街１６號家中，以針
    筒注射之方法，施用第一級毒品海洛因1次。嗣於97年2月6
    日下午1時45分許，在臺中縣大里市○○路○段241巷39號前
    ，因形跡可疑為警攔檢而查獲，並扣得第一級毒品海洛因1
    小包（含袋重1.1公克）及已使用過之注射針筒2支。
三、案經臺中縣警察局霧峰分局報告偵辦。
            證據並所犯法條
一、上揭犯罪事實，業據被告甲○○於警詢、偵訊中坦承不諱，
    且被告之尿液檢出嗎啡及可待因陽性反應，有中山醫學大學
    附設醫院出具之尿液檢驗報告1紙在卷可稽。又被告因施用
    毒品案件，經強制戒治於91年5月10日保護管束期滿執行完
    畢，再因施用毒品案件，經法院判處應執行有期徒刑7月確
    定，並於95年6月17日徒刑刑執行完畢出監，有本署刑案資
    料查註紀錄表可參。按依毒品危害防制條例第20條、第23條
    之立法意旨，僅限於初犯或5年後再犯之情形，始應先經觀
    察、勒戒或強制戒治程序，倘被告於初犯後5年內已再犯，
    經依法追訴處罰，縱其第3次（或第3次以上）再度施用毒品
    之時間，在初犯經觀察、勒戒或強制戒治執行完畢釋放5年
    以後，已不合於5年後再犯之規定，且因已於5年內再犯，顯
    見其再犯率甚高，原實施觀察、勒戒或強制戒治，已無法收
    其實效，即應依同條例第10條處罰（最高法院95年度第7次
    刑事庭會議決議參照）。是本件施用毒品已非5年後再犯，
    被告罪嫌，應堪認定。
二、核被告甲○○所為，係犯毒品危害防制條例第10條第1項之
    施用第一級毒品罪嫌。又被告曾受有期徒刑之執行完畢，有
    刑案資料查註紀錄表可參。5年以內故意再犯本件有期徒刑
    以上之罪，為累犯，請依刑法第47條第1項之規定，加重其
    刑。至扣案之第一級毒品海洛因（含袋重1.1公克），請依
    毒品危害防制條例第18條第1項前段規定，沒收銷燬之；扣
    案之注射針筒2支等物，屬於被告所有，業經被告供陳在卷
    ，請依刑法第38條第1項第2款、第3項規定，宣告沒收之。
三、依毒品危害防制條例第23條第2項、刑事訴訟法第251條第1
    項提起公訴。
    此  致
臺灣臺中地方法院
中    華    民    國    97    年    4    月    24    日
                        檢察官  林  樹  蘭
本件正本證明與原本無異
中    華    民    國    97    年    4    月    30    日
                        書記官  黃  芹  恩
所犯法條
毒品危害防制條例第10條第1項
毒品危害防制條例第10條
施用第一級毒品者，處 6 月以上 5 年以下有期徒刑。
施用第二級毒品者，處 3 年以下有期徒刑。


司法院資訊處製作；財團法人民間司法改革基金會備份。
